【裁判字號】    98,訴,690
【裁判日期】    980903
【裁判案由】    違反毒品危害防制條例
【裁判全文】
臺灣彰化地方法院刑事判決               98年度訴字第690號
公  訴  人  臺灣彰化地方法院檢察署檢察官
被      告  甲○○
上列被告因違反毒品危害防制條例案件，經檢察官提起公訴（98
年度毒偵字第361 號），本院改依簡式審判程序判決如下：
    主  文
甲○○施用第一級毒品，累犯，處有期徒刑捌月；又施用第二級
毒品，累犯，處有期徒刑肆月。應執行有期徒刑拾壹月。
    事  實
一、甲○○前於民國（下同）93年間因施用毒品案件，經臺灣臺
    中地方法院以93年度毒聲字第856 號裁定移送觀察勒戒後，
    認無繼續施用毒品傾向，於93年8 月20日執行完畢釋放，並
    由臺灣臺中地方法院檢察署檢察官以93年度毒偵字第2660號
    為不起訴處分確定。又因違反毒品危害防制條例案件，分別
    經臺灣臺中地方法院以95年度訴字第3685號判處有期徒刑11
    月、4 月，應執行有期徒刑1 年1 月確定【第1 案】；以95
    年度沙簡字第232 號判處有期徒刑3 月確定【第2 案】：以
    94年度訴字第3180號判處有期徒刑10月確定【第3 案】；上
    開第1 案至第3 案之罪，經同法院以96年度聲減字第1879號
    分別減刑為有期徒刑5 月15日、2 月、1 月15日、5 月，應
    執行有期徒刑6 月15日確定，入監執行，於96年12月20日縮
    短刑期假釋出獄付保護管束，迄97年1 月14日保護管束期滿
    未經撤銷假釋，而視為業已執行完畢。詎其仍不知悔改，基
    於施用第一級海洛因毒品之犯意，於98年1 月6 日晚間11時
    許，在其位於彰化縣大村鄉○○村○○路63號居所內，將第
    一級毒品海洛因摻水置入針筒內注射進入體內之方式，施用
    第一級毒品海洛因1次；另基於施用第二級毒品甲基安非他
    命之犯意，於98年1月5日白天在其位於彰化縣大村鄉○○村
    ○○路63號房間內，以燒烤方式，施用第二級毒品甲基安非
    他命1次。嗣於同年月7日下午4時許經警在上址查獲，始悉
    上情。
二、案經彰化縣警察局員林分局報請臺灣彰化地方法院檢察署檢
    察官偵查起訴。
    理  由
一、按除被告所犯為死刑、無期徒刑、最輕本刑為3 年以上有期
    徒刑之罪或高等法院管轄第1 審案件者外，於刑事訴訟法第
    273 條第1 項程序進行中，被告先就被訴事實為有罪之陳述
    時，審判長得告知被告簡式審判程序之旨，並聽取當事人、
    代理人、辯護人及輔佐人之意見後，裁定進行簡式審判程序
    ；除簡式審判程序及簡易程序案件外，第1 審應行合議審判
    ，刑事訴訟法第273 條之1 第1 項、第284 條之1 分別定有
    明文。本件被告甲○○所犯係死刑、無期徒刑、最輕本刑為
    3 年以上有期徒刑或高等法院管轄第1 審案件以外之罪，並
    於本院行準備程序時就被訴事實為有罪之陳述，本院合議庭
    依前揭規定，經評議結果，裁定改由受命法官獨任行簡式審
    判程序，先予敘明。
二、上揭事實，業據被告甲○○於本院行準備程序與審理時均坦
    承不諱，且其於98年1 月7 日為警查獲時所採取之尿液，經
    送鑑驗結果，確呈嗎啡及甲基安非他命陽性反應，此有彰化
    縣警察局員林分局委託檢驗尿液代號與真實姓名對照認證單
    及詮昕科技股份有限公司98年1 月15日所出具之濫用藥物尿
    液檢驗報告各1 紙附卷可稽，應認被告之自白確與事實相符
    ，洵堪採信。再查，被告前於93年間因施用毒品案件，經臺
    灣臺中地方法院以93年度毒聲字第856 號裁定移送觀察勒戒
    後，認無繼續施用毒品傾向，於93年8 月20日執行完畢釋放
    ，並由臺灣臺中地方法院檢察署檢察官以93年度毒偵字第26
    60號為不起訴處分確定等情，有臺灣高等法院被告前案紀錄
    表及臺灣彰化地方法院檢察署刑案資料查註紀錄表各1 份在
    卷足憑，被告顯係於受觀察、勒戒執行完畢釋放後，5 年內
    再犯毒品危害防制條例第10條第1 、2 項之罪，依同條例第
    23條第2 項規定，應依法論科。綜上所述，本件犯罪事證明
    確，被告前開犯行洵堪認定，應予依法論科。
三、核被告所為，係犯毒品危害防制條例第10條第1 項之施用第
    一級毒品罪及同條第2 項之施用第二級毒品罪。被告為施用
    毒品而持有第一、二級毒品，其持有之低度行為均應為施用
    之高度行為所吸收，均不另論罪。又其所犯上開2 罪，犯意
    各別，行為互殊，應予分論併罰。再查被告有上開犯罪事實
    欄所載之前科紀錄，而於97年1 月14日執行完畢等情，有臺
    灣高等法院被告前案紀錄表各1 份附卷可稽，被告於受有期
    徒刑之執行完畢後，5 年內故意再犯有期徒刑以上之罪，均
    為累犯，應依刑法第47條第1 項之規定，分別加重其刑。爰
    審酌被告前曾有施用毒品罪行，經送觀察、勒戒後，猶不知
    悔改，再施用毒品不輟，不僅戕害自身健康，更辜負國家將
    之視為病人，並施以長時間之勒戒處遇之苦心，惟其對他人
    權益之侵害仍屬有限，於本院行準備程序與審理時均已坦承
    犯行，暨其犯罪動機、目的、手段、施用次數及其智識程度
    、生活狀況等一切情狀，量處如主文所示之刑，並定其應執
    行之刑。
據上論斷，應依刑事訴訟法第273 條之1 第1 項、第299 條第1
項前段，毒品危害防制條例第10條第1 項、第2 項，刑法第11條
前段、第47條第1 項、第51條第5 款，判決如主文。
本案經檢察官王元郁到庭執行職務。
中    華    民    國    98    年    9     月    3     日
                  刑事第九庭          法  官  蕭文學
以上正本證明與原本無異。
如不服本判決應於收受判決後10日內向本院提出上訴書狀，並應
敘述具體理由；其未敘述上訴理由者，應於上訴期間屆滿後20日
內向本院補提理由書 (均須按他造當事人之人數附繕本)「 切勿
逕送上級法院」。
中    華    民    國    98    年    9     月    3     日
                                      書記官  卓俊杰
附錄本案論罪科刑法條全文：
毒品危害防制條例第10條
施用第一級毒品者，處六月以上五年以下有期徒刑。
施用第二級毒品者，處三年以下有期徒刑。


司法院資訊處製作；財團法人民間司法改革基金會備份。
